{"present": {"1 Singular": {"Affirmative": "creimim", "Question": "an gcreimim?", "Negative": "n\u00ed chreimim"}, "2 Singular": {"Affirmative": "creimeann t\u00fa", "Question": "an gcreimeann t\u00fa?", "Negative": "n\u00ed chreimeann t\u00fa"}, "3 Singular": {"Male": {"Affirmative": "creimeann s\u00e9", "Question": "an gcreimeann s\u00e9?", "Negative": "n\u00ed chreimeann s\u00e9"}, "Female": {"Affirmative": "creimeann s\u00ed", "Question": "an gcreimeann s\u00ed?", "Negative": "n\u00ed chreimeann s\u00ed"}}, "1 Plural": {"Compressed": {"Affirmative": "creimimid", "Question": "an gcreimimid?", "Negative": "n\u00ed chreimimid"}, "Extended": {"Affirmative": "creimeann muid", "Question": "an gcreimeann muid?", "Negative": "n\u00ed chreimeann muid"}}, "2 Plural": {"Affirmative": "creimeann sibh", "Question": "an gcreimeann sibh?", "Negative": "n\u00ed chreimeann sibh"}, "3 Plural": {"Affirmative": "creimeann siad", "Question": "an gcreimeann siad?", "Negative": "n\u00ed chreimeann siad"}, "Passive": {"Affirmative": "creimtear", "Question": "an gcreimtear?", "Negative": "n\u00ed chreimtear"}}, "future": {"1 Singular": {"Affirmative": "creimfidh m\u00e9", "Question": "an gcreimfidh m\u00e9?", "Negative": "n\u00ed chreimfidh m\u00e9"}, "2 Singular": {"Affirmative": "creimfidh t\u00fa", "Question": "an gcreimfidh t\u00fa?", "Negative": "n\u00ed chreimfidh t\u00fa"}, "3 Singular": {"Male": {"Affirmative": "creimfidh s\u00e9", "Question": "an gcreimfidh s\u00e9?", "Negative": "n\u00ed chreimfidh s\u00e9"}, "Female": {"Affirmative": "creimfidh s\u00ed", "Question": "an gcreimfidh s\u00ed?", "Negative": "n\u00ed chreimfidh s\u00ed"}}, "1 Plural": {"Compressed": {"Affirmative": "creimfimid", "Question": "an gcreimfimid?", "Negative": "n\u00ed chreimfimid"}, "Extended": {"Affirmative": "creimfidh muid", "Question": "an gcreimfidh muid?", "Negative": "n\u00ed chreimfidh muid"}}, "2 Plural": {"Affirmative": "creimfidh sibh", "Question": "an gcreimfidh sibh?", "Negative": "n\u00ed chreimfidh sibh"}, "3 Plural": {"Affirmative": "creimfidh siad", "Question": "an gcreimfidh siad?", "Negative": "n\u00ed chreimfidh siad"}, "Passive": {"Affirmative": "creimfear", "Question": "an gcreimfear?", "Negative": "n\u00ed chreimfear"}}, "past": {"1 Singular": {"Affirmative": "chreim m\u00e9", "Question": "ar chreim m\u00e9?", "Negative": "n\u00edor chreim m\u00e9"}, "2 Singular": {"Affirmative": "chreim t\u00fa", "Question": "ar chreim t\u00fa?", "Negative": "n\u00edor chreim t\u00fa"}, "3 Singular": {"Male": {"Affirmative": "chreim s\u00e9", "Question": "ar chreim s\u00e9?", "Negative": "n\u00edor chreim s\u00e9"}, "Female": {"Affirmative": "chreim s\u00ed", "Question": "ar chreim s\u00ed?", "Negative": "n\u00edor chreim s\u00ed"}}, "1 Plural": {"Compressed": {"Affirmative": "chreimeamar", "Question": "ar chreimeamar?", "Negative": "n\u00edor chreimeamar"}, "Extended": {"Affirmative": "chreim muid", "Question": "ar chreim muid?", "Negative": "n\u00edor chreim muid"}}, "2 Plural": {"Affirmative": "chreim sibh", "Question": "ar chreim sibh?", "Negative": "n\u00edor chreim sibh"}, "3 Plural": {"Compressed": {"Affirmative": "chreim siad", "Question": "ar chreim siad?", "Negative": "n\u00edor chreim siad"}, "Extended": {"Affirmative": "chreimeadar", "Question": "ar chreimeadar?", "Negative": "n\u00edor chreimeadar"}}, "Passive": {"Affirmative": "creimeadh", "Question": "ar creimeadh?", "Negative": "n\u00edor creimeadh"}}, "condi": {"1 Singular": {"Affirmative": "chreimfinn", "Question": "an gcreimfinn?", "Negative": "n\u00ed chreimfinn"}, "2 Singular": {"Affirmative": "chreimfe\u00e1", "Question": "an gcreimfe\u00e1?", "Negative": "n\u00ed chreimfe\u00e1"}, "3 Singular": {"Male": {"Affirmative": "chreimfeadh s\u00e9", "Question": "an gcreimfeadh s\u00e9?", "Negative": "n\u00ed chreimfeadh s\u00e9"}, "Female": {"Affirmative": "chreimfeadh s\u00ed", "Question": "an gcreimfeadh s\u00ed?", "Negative": "n\u00ed chreimfeadh s\u00ed"}}, "1 Plural": {"Compressed": {"Affirmative": "chreimfimis", "Question": "an gcreimfimis?", "Negative": "n\u00ed chreimfimis"}, "Extended": {"Affirmative": "chreimfeadh muid", "Question": "an gcreimfeadh muid?", "Negative": "n\u00ed chreimfeadh muid"}}, "2 Plural": {"Affirmative": "chreimfeadh sibh", "Question": "an gcreimfeadh sibh?", "Negative": "n\u00ed chreimfeadh sibh"}, "3 Plural": {"Compressed": {"Affirmative": "chreimfid\u00eds", "Question": "an gcreimfid\u00eds?", "Negative": "n\u00ed chreimfid\u00eds"}, "Extended": {"Affirmative": "chreimfeadh siad", "Question": "an gcreimfeadh siad?", "Negative": "n\u00ed chreimfeadh siad"}}, "Passive": {"Affirmative": "chreimf\u00ed", "Question": "an gcreimf\u00ed?", "Negative": "n\u00ed chreimf\u00ed"}}, "imper": {"1 Singular": {"Affirmative": "creimim!", "Negative": "n\u00e1 creimim!"}, "2 Singular": {"Affirmative": "creim!", "Negative": "n\u00e1 creim!"}, "3 Singular": {"Male": {"Affirmative": "creimeadh s\u00e9!", "Negative": "n\u00e1 creimeadh s\u00e9!"}, "Female": {"Affirmative": "creimeadh s\u00ed!", "Negative": "n\u00e1 creimeadh s\u00ed!"}}, "1 Plural": {"Compressed": {"Affirmative": "creimimis!", "Negative": "n\u00e1 creimimis!"}, "Extended": {"Affirmative": "creimeadh muid!", "Negative": "n\u00e1 creimeadh muid!"}}, "2 Plural": {"Affirmative": "creimig\u00ed!", "Negative": "n\u00e1 creimig\u00ed!"}, "3 Plural": {"Compressed": {"Affirmative": "creimid\u00eds!", "Negative": "n\u00e1 creimid\u00eds!"}, "Extended": {"Affirmative": "creimeadh siad!", "Negative": "n\u00e1 creimeadh siad!"}}, "Passive": {"Affirmative": "creimtear!", "Negative": "n\u00e1 creimtear!"}}, "pastConti": {"1 Singular": {"Affirmative": "chreiminn", "Question": "an gcreiminn?", "Negative": "n\u00ed chreiminn"}, "2 Singular": {"Affirmative": "chreimte\u00e1", "Question": "an gcreimte\u00e1?", "Negative": "n\u00ed chreimte\u00e1"}, "3 Singular": {"Male": {"Affirmative": "chreimeadh s\u00e9", "Question": "an gcreimeadh s\u00e9?", "Negative": "n\u00ed chreimeadh s\u00e9"}, "Female": {"Affirmative": "chreimeadh s\u00ed", "Question": "an gcreimeadh s\u00ed?", "Negative": "n\u00ed chreimeadh s\u00ed"}}, "1 Plural": {"Compressed": {"Affirmative": "chreimimis", "Question": "an gcreimimis?", "Negative": "n\u00ed chreimimis"}, "Extended": {"Affirmative": "chreimeadh muid", "Question": "an gcreimeadh muid?", "Negative": "n\u00ed chreimeadh muid"}}, "2 Plural": {"Affirmative": "chreimeadh sibh", "Question": "an gcreimeadh sibh?", "Negative": "n\u00ed chreimeadh sibh"}, "3 Plural": {"Compressed": {"Affirmative": "chreimid\u00eds", "Question": "an gcreimid\u00eds?", "Negative": "n\u00ed chreimid\u00eds"}, "Extended": {"Affirmative": "chreimeadh siad", "Question": "an gcreimeadh siad?", "Negative": "n\u00ed chreimeadh siad"}}, "Passive": {"Affirmative": "chreimt\u00ed", "Question": "an gcreimt\u00ed?", "Negative": "n\u00ed chreimt\u00ed"}}, "subj": {"1 Singular": {"Affirmative": "go gcreime m\u00e9", "Negative": "n\u00e1r chreime m\u00e9"}, "2 Singular": {"Affirmative": "go gcreime t\u00fa", "Negative": "n\u00e1r chreime t\u00fa"}, "3 Singular": {"Male": {"Affirmative": "go gcreime s\u00e9", "Negative": "n\u00e1r chreime s\u00e9"}, "Female": {"Affirmative": "go gcreime s\u00ed", "Negative": "n\u00e1r chreime s\u00ed"}}, "1 Plural": {"Compressed": {"Affirmative": "go gcreimimid", "Negative": "n\u00e1r chreimimid"}, "Extended": {"Affirmative": "go gcreime muid", "Negative": "n\u00e1r chreime muid"}}, "2 Plural": {"Affirmative": "go gcreime sibh", "Negative": "n\u00e1r chreime sibh"}, "3 Plural": {"Affirmative": "go gcreime siad", "Negative": "n\u00e1r chreime siad"}, "Passive": {"Affirmative": "go gcreimtear", "Negative": "n\u00e1r chreimtear"}}, "verbal noun": "creimeadh", "verbal adjective": "creimthe"}